臺灣板橋地方法院民事判決　九十一年度保險字第二○號
　　原　　　告　財團法人汽車交通
　　　　　　　　事故特別補償基金
　　法定代理人　丙○
　　承受訴訟人　王得山
　　訴訟代理人　丁○○
　　　　　　　　張宏智
　　送達代收人　甲○○
　　被　　　告　乙○○
右當事人間請求侵權行為損害賠償事件，本院判決如左：
    主    文
被告應給付原告新臺幣壹佰壹拾柒萬元，及自民國九十一年六月一日起至清償日止，
按年息百分之五計算之利息。
訴訟費用由被告負擔。
    事    實
甲、原告方面：
一、聲明：求為判決如主文所示。
二、陳述：
（一）緣被告於民國九十年十一月十六日上午九時許，駕駛其所有之車牌ＫＦＢ─七
      一○號機車，行經臺北市○○路二四四巷二○號前，撞及行人即訴外人黃基，
      案經台北市政府警察局交通警察大隊張志雄警員為車禍之處理，訴外人即受害
      人黃基因而受有頸脊髓神經傷害併雙側上肢輕癱與雙側下肢癱瘓之傷害，依民
      法第一百九十一條之二規定，被告即應負侵權行為之損害賠償責任。
（二）查本件車禍事故肇事之ＫＦＢ─七一○號機車，並未投保強制汽車責任保險，
      而訴外人黃基依強制汽車責任保險法第三十八條第一項第二款規定，已向原告
      請求補償並受領新台幣（下同）一百一十七萬元，依同法第三十九條第二項規
      定，原告即得直接向被告求償上開補償金額。詎履經催討，被告迄今仍置之不
      理，為此提起本件訴訟。
三、證據：提出交通事故證明書影本一件、診斷證明書影本一件、補償理算書影本一
    件及收據影本一件。
乙、被告方面：
一、聲明：同意原告之請求。
二、陳述：被告目前無資力償還。
    理    由
一、本件原告起訴主張被告於九十年十一月十六日上午九時許，駕駛其所有之車牌Ｋ
    ＦＢ─七一○號機車行經臺北市○○路二四四巷二○號前，撞及行人即訴外人黃
    基，導致訴外人即受害人黃基因而受有頸脊髓神經傷害併雙側上肢輕癱與雙側下
    肢癱瘓等傷害，且系爭ＫＦＢ─七一○號機車並未投保強制汽車責任保險，而訴
    外人黃基已依強制汽車責任保險法向原告請求補償並受領一百一十七萬元等事實
    ，業據其提出交通事故證明書影本一件、診斷證明書影本一件、補償理算書影本
    一件及收據影本一件為證，復為被告所不爭執，自應認原告之主張為真實。
二、按特別補償基金於補償金額範圍內，得直接向加害人或汽車所有人求償，強制汽
    車責任保險法第三十九條第二項定有明文。查本件車禍事故受害人即訴外人黃基
    既已向原告請求補償並受領一百一十七萬元，從而，原告依前開規定請求被告給
    付一百一十七萬元，及自支付命令送達翌日即九十一年六月一日起至清償日止，
    按年息百分之五計算之利息，自無不合，應予准許。
三、結論：本件原告之訴為有理由，依民事訴訟法第七十八條，判決如主文。
中　　　華　　　民　　　國　　九十一　　年　　 十一 　　月　　二十九　　日
                                臺灣板橋地方法院民事第二庭
~B法　　　官　崔玲琦
右為正本，係照原本作成。
如對本判決上訴，須於判決送達後廿日內向本院提出上訴狀
中　　　華　　　民　　　國　　九十一　　年　　 十一 　　月　　二十九　　日
~B法院書記官　陳倨篁
